【裁判字號】    89,婚,751
【裁判日期】    891030
【裁判案由】    離婚
【裁判全文】
臺灣板橋地方法院民事判決  八十九年度婚字第七五一號
    原      告  甲○○
    訴訟代理人  黃景安律師
    被      告  乙○○  住臺北.
右當事人間請求離婚事件，本院判決如左：
    主    文
准原告與被告離婚。
訴訟費用由被告負擔。
    事    實
甲、原告方面：
一、聲明：如主文所示。
二、陳述：
（一）緣兩造於民國八十三年一月八日結婚，惟於婚後不久，被告即經常毆打原告，
      且每次毆打原告後，即將原告反鎖於屋內，以防原告驗傷。詎至八十八年初起
      ，被告變本加厲，經常在家亂摔東西，且毆打原告之次數更加頻繁，並出言恐
      原告，原告不堪同居之虐待，遂於八十八年六月初與被告分居，被告竟於同年
      七月二十二日下午八時許，至台北縣新莊市○○路八○三巷四七號八樓，原告
      之姐姐家動手毆打原告，致原告全身多處挫傷瘀腫。原告聲請核發保護令獲准
      。
（二）原告身心均受創嚴重，實無法與被告共同生活，爰依民法第一千零五十二條第
      一項第三款、第二項，訴請原告與被告離婚。
三、證據：提出診斷證明書、本院八十八年度家護字第八八號裁定各一件，並聲請訊
    問證人林昀臻、楊邱麗霞、楊秀山。
乙、被告方面：
一、聲明：原告之訴駁回。
二、陳述：
（一）八十八年七月二十二日那天，沒有那麼嚴重，不算打原告，我只是用我的頭去
      碰原告的頭。
（二）原告工作的關係常有受傷，她是咖啡廳的服務小姐。
丙、本院依職權調閱本院八十八年度家護字第八八號卷參酌。
    理    由
一、兩造為夫妻，現婚姻關係仍存續中，業據原告提出之戶籍謄本上配偶欄及記事欄
    之登記可證，堪信為真。
二、原告主張被告於八十八年七月二十二日下午八時許，在台北縣新莊市○○路八○
    三巷四七號八樓，原告之姐姐家動手毆打原告，致原告全身多處挫傷瘀腫，原告
    並聲請核發保護令獲准等情，業據原告提出診斷證明書及本院八十八年度家護字
    第八八號裁定各一件在卷可稽，並經本院調卷核閱無訛。且證人林昀臻於本院審
    理中亦到庭證稱：八十八年七月二十二日當天晚上，原告打電話給伊說她被被告
    打，第二天伊即陪原告至醫院拿驗傷單及聲請保護令等語（見八十九年十月十六
    日言詞辯論筆錄）。況被告亦坦承當天有用頭撞原告的頭，雖辯稱那不算打原告
    ，原告在咖啡廳當服務小姐，常有受傷情形云云，與常理有違，顯不足採，堪信
    原告此部分之主張為真實。
三、按民法第一千零五十二條第二項前段規定：「有前項以外之重大事由，難以維持
    婚姻者，夫妻之一方得請求離婚。」查婚姻係以夫妻之共同生活為目的（民法第
    一千零一條規定），配偶應互相協力保持其共同生活之圓滿及幸福，被告漠視兩
    造婚姻生活之基礎，竟思以暴力解決問題，足認兩造已無從維持婚姻共同生活之
    圓滿、安全及幸福，原告主張兩造之婚姻已生破綻而無回復之希望，自堪信為真
    實。從而，原告據以訴請判決與被告離婚，即屬正當，應予准許。又前開請求既
    經准許，原告另依民法第一千零五十二條第一項第三款規定訴請離婚部分，即無
    再為審究之必要，併此敘明。
四、本件事證已臻明確，兩造其餘攻擊防禦方法及舉證，於判決結果不生影響，爰不
    一一審究，附此敘明。
據上論結：本件原告之訴為有理由，依民事訴訟法第七十八條，判決如主文。
中      華      民      國    八十九    年      十      月    三十      日
                                  臺灣板橋地方法院家事法庭
                                      法  官


司法院資訊處製作；財團法人民間司法改革基金會備份。
